---
title: "Kraabi Endomondost andmed"
output: html_notebook
---

Endomondost eeslaste sportimiste andmed:
  * Selleks kasuta Eesti cahallangeid Endomondos, et leida eesti kasutajad.
  * Seejärel kraabi nende kasutajate kohta trennide andmeid

```{r setup}
library(tidyverse)
library(rvest)
library(RSelenium)
library(seleniumPipes)
library(stringr)
library(feather)

# käsitsi kokku pandud info Eesti Endomondo challangete kohta
# nendest saab leida Eesti kasutajate profiili ID-d
eesti_endomondo_challange <- read_csv("data/eesti_endomondo_challange")
```

Esmalt tuleb Ubuntu puhul käivitada Seleniumi server läbi shelli kahe käsurea:

$ sudo docker run -d -p 4445:4444 selenium/standalone-firefox
$ sudo docker ps

Seleniumi serveri sulgemiseks (käsurea lõpus olev nr on Container ID, mille saab käivituse käsust $ sudo docker ps):
$ sudo docker stop 7e8466a91673

Seejärel saab ühenduse üles ning alustada veebilehe kraapimist.

Loo ühendus
```{r}
remDr <- remoteDr(port = 4445L)
```

Peata ühendus
```{r}
# remDr %>%
#   deleteSession()
```


Funktsioon Eestiga seotud Endomondo challange lehtede järgnevate lehekülgede info kraapimiseks.
Vajalik on next nuppu klikkida nii mitu korda kui mitmel lehel andmed on
```{r}
kraabi_profiili_lehed <- function(x){
  tryCatch(
    {
      # tee paus 0.5-1.5 sekundit
      Sys.sleep(runif(1, 0.5, 1.5))
      
      remDr %>%
        findElement("css", ".next") %>%
        elementClick()
      
      leht_challange <- remDr %>% 
        getPageSource()
      
      # profiili url
      profiil_2 <- leht_challange %>% 
        html_nodes(".name") %>% 
        html_attr("href")
      
      profiil_2 <- data_frame(profiil_id = profiil_2)
      
      return(profiil_2)
    }, error = function(e) NULL
  )
}

```


Kraabi eestlaste Endomondo profiili ID-d, et selle põhjal pärida trennide andmeid.
```{r}
kraabi_profiili_id <- function(url_challange, lehti){
  tryCatch(
    {
      remDr %>% 
        go(url_challange)
      
      leht_challange <- remDr %>%
        getPageSource()
      
      profiil_1 <- leht_challange %>% 
        html_nodes(".name") %>% 
        html_attr("href")
      
      # kliki nii mitu korda next nupul kui lehega on seotud lehekülgi
      # kraabi igalt leheküljelt profiili id-d
      profiil_2 <- map_df(seq(1:lehti), kraabi_profiili_lehed)
      
      # pana avalehe ja järgnevate lehtede profiili id-d kokku
      profiil <- data_frame(profiil_id = profiil_1) %>% 
        bind_rows(profiil_2) %>% 
        distinct(profiil_id) %>% 
        mutate(challange = url_challange)
      
      return(profiil)
      
    }, error = function(e) NULL
  )
}
```

Kraabi Eestiga seotud challange lehtedelt profiili ID-d
```{r}
endomondo_profiilid <- map2_df(eesti_endomondo_challange$url, 
        eesti_endomondo_challange$lehti, 
        kraabi_profiili_id)
```

Töötle profiile
```{r}
eesti_endomondo_profile_id <- endomondo_profiilid %>% 
  mutate(profile_id = as.numeric(str_extract(profiil_id, "[0-9].*"))) %>% 
  distinct(profile_id) %>% 
  filter(!is.na(profile_id))
```


Salvesta Eesti Endomondo profiilid
```{r}
# save(eesti_endomondo_profile_id, file = "data/endomondo_profiilid.RData")
```

Lae eelnevalt kraabitud Eesti Endomondo profiili ID-d
```{r}
load("data/endomondo_profiilid.RData")
```

Funktsioon, mis avab profiili lehelt more nupu alt rohkem infot
Seda saam map_df abil korrata

NB! Seda siiski ei kasutanud kuna tegi kogu andmete kraapimise aglaseks ja ebastabiilseks
```{r}
ava_more <- function(x){
  tryCatch(
    {
      # seisa n sekundid more nupul, et leht jõuaks avaneda  
      Sys.sleep(1)
      
      # ava lehel more nupu alt rohkem infot    
      remDr %>%
        findElement("css", ".moreBlock", retry = FALSE)  %>% 
        elementClick(retry = FALSE)
      
    }, error = function(e) NULL
  )
}
```

Kraabi profiilide kohta viimased trenni andmed
Salvesta tulemused iga profiili kohta eraldi faili
Nii on lihtsam jätkata pooleli jäänud või ebaõnnestunud tööd
```{r}
kraabi_trennid <- function(url){
  tryCatch(
    {
      Sys.sleep(runif(1, 1, 1.2))
      
      # kontrolli, mis on avatud url
      # kui url on suunatud endomondo avalehele, 
      # siis ei ole profiil avalik ja edasist protseduuri ei pea läbima
      current_url <- remDr %>% 
        go(url) %>% 
        getCurrentUrl()
      
      if(current_url != url) {
        NULL
      } else {
      
      # ava more nupu alt rohkem infot
      # kliki nupule n korda
      # map(seq(1:2), ava_more)  
      # 
      # Sys.sleep(3)
        
      leht <- remDr %>%
        getPageSource()
             
      workout_url <- leht %>%
        html_nodes(".pathLink") %>% 
        html_attr("href")
      
      workout_info <- leht %>% 
        html_nodes(".pathLink span") %>% 
        html_text()
      
      workout_date <- leht %>% 
        html_nodes(".date") %>% 
        html_text()
      
      profile_info <- leht %>% 
        html_nodes(".profileInfo") %>% 
        html_text()
      
      workout <- data_frame(workout_url, workout_date = workout_date[-1], workout_info,
                            profile_info) %>% 
        mutate(profile_url = url)
      
      # profiili id faili nimesse
      profile_id <- str_replace(url, "https://www.endomondo.com/profile/", "")
      
      # faili salvestamise asukoht ja faili nimi
      trenni_file <- str_c("output/trennid/", profile_id, ".feather", sep = "")
      
      write_feather(workout, trenni_file)
      }
    }, error = function(e) NULL
  )
}
```

Töötle profiili ID andmeid nii, et lisa sinna vajalik url
```{r}
endomondo_profile_id_url <- eesti_endomondo_profile_id %>% 
  mutate(profile_url = str_c("https://www.endomondo.com/profile/", profile_id))
```

Kraabi trenni andmed
Kokku võttis see 9200 profiili puhul aega ca 17H
```{r}
system.time(
map(endomondo_profile_id_url$profile_url, kraabi_trennid)
)

```


Lae trenni andmed failidest ühte data_frame kokku
```{r}
# failide nimekiri laadimiseks
trenni_files = list.files("output/trennid/", full.names = TRUE)

trennid_raw <- map_df(trenni_files, read_feather)
```

Salvesta viimase 20 trenni andmed ca 5000 Eesti Endomondo kasutaja kohta seisuga 14.07.2017
```{r}
save(trennid_raw, file = "output/trennid_raw.RData")
```