---
title: "Töötle Eesti Endomondo andmeid"
output: html_notebook
---

Puhasta eelmise sammuga kraabitud Endomondo trennide andmed:
  * jäta alles ainult trennid (st välista kogu muu info timeline pealt)
  * ainult Eesti kasutajad
  * tükelda andmed eraldi veergudesse (profiili info)
  * jm andmetöötlus

```{r}
library(tidyverse)
library(stringr)
library(anytime)
library(lubridate)

load("output/trennid_raw.RData")
```


Töötle andmeid
```{r}
trennid <- trennid_raw %>% 
  # ainult eestlased
  filter(str_detect(str_to_lower(profile_info), "estonia")) %>% 
  # ainult trenni andmed
  filter(str_detect(workout_url, "workouts")) %>% 
  # ainult kindla spordialaga
  filter(str_detect(workout_info, "was out")) %>% 
  # eraldi spordiala workout_info veerust
  mutate(workout_info_2 = str_replace(workout_info, "was out ", ""),
         spordiala = word(workout_info_2, 1, sep = "\\. "),
         spordiala = word(spordiala, 1, sep = " for | and tracked "),
         spordiala = str_replace_all(spordiala, "\\.", "")) %>% 
  # arvuta trenni kestvus period objektina
  mutate(trenni_kestvus = word(workout_info, -1),
         trenni_kestvus = str_replace(trenni_kestvus, "\\.$", ""),
         trenni_kestvus = ifelse(!str_detect(trenni_kestvus, "h"), 
                                 str_c("0h:", trenni_kestvus), trenni_kestvus),
         trenni_kestvus = hms(trenni_kestvus)) %>% 
  # arvuta trenni distants kilomeetrites
  mutate(distants_km = str_extract(workout_info, " [0-9].* km"),
         distants_km = as.numeric(str_replace(distants_km, "km", ""))) %>% 
  # eralda profiili tunnused
  mutate(profile_info_2 = str_replace_all(profile_info, ":\n", ":"),
         profile_info_2 = str_replace_all(profile_info_2, "(^\n)|(\n$)", ""),
         profile_info_2 = str_replace_all(profile_info_2, "\n", ";"),
         synnipaev = anydate(str_extract(profile_info_2, "(?<=Birthday: )(.*?)(?=;)")),
         sugu = str_trim(str_extract(profile_info_2, "(?<=Sex: )(.*?)(?=;)")),
         pikkus_cm = str_extract(profile_info_2, "(?<=Height: )(.*?)(?=;)"),
         pikkus_cm = as.numeric(str_replace_all(pikkus_cm, "cm", "")),
         kaal_kg = str_extract(profile_info_2, "(?<=Weight: )(.*?)(?=;)"),
         kaal_kg = as.numeric(str_replace_all(kaal_kg, "kg", "")),
         lemmik_spordiala = str_trim(str_extract(profile_info_2, 
                                                 "(?<=Favorite Sport: )(.*?)(?=;)"))) %>% 
  select(-profile_info_2, -workout_info_2)

trennid %>%
  glimpse()
```

Kuna trenni kupäeva kuju on ebastandatne, siis tuleb seda töödelda:
  * asena viimaste päevade nimed konkreetsete kuupäevadega
  * muuda teksti väli date-time objektiks
  * liida kellaajale 2 tundi, sest kraapimisel oli 2 tundi aeg taga
  * juhul kui kuupäev on hilisem kui 15.07, siis arvesta, et tegemist on 2016. aastaga
```{r}
trenni_kp <- trennid %>% 
  # arvuta trenni kuupäev ja kellaaeg
  mutate(paeva_nimi = word(workout_date, 1)) %>% 
  # asenda päeva nimi konkreetse kuupäevaga (andmete kraapimine toimus 15.07.2017)
  mutate(workout_date_3 = case_when(.$paeva_nimi == "Yesterday" ~ "July 14",
                                  .$paeva_nimi == "Thursday" ~ "July 13",
                                  .$paeva_nimi == "Wednesday" ~ "July 12",
                                  .$paeva_nimi == "Tuesday" ~ "July 11"),
         workout_date_2 = ifelse(paeva_nimi %in% c("Yesterday", "Thursday",
                                                   "Wednesday", "Tuesday"), 
                                 str_replace(workout_date, paeva_nimi, workout_date_3),
                                 workout_date),
         workout_date_2 = str_replace(workout_date_2, " at", ""),
         workout_date_4 = anytime(str_c("2017 ", workout_date_2)),
         workout_date_5 = workout_date_4 + hours(2),
         # leia aasta nr
         aasta_nr = ifelse(workout_date_5 > dmy("15072017"), "2016", "2017"),
         workout_date_6 = if_else(aasta_nr == "2016", workout_date_5 - years(1),
                                    workout_date_5)) %>% 
  filter(!is.na(workout_date_6)) %>% 
  select(workout_url, workout_date_toodeldud = workout_date_6)
```

Lisa trenni andmetele date-time formaadis kuupäev
```{r}
trennid_toodeldud <- trennid %>% 
  left_join(trenni_kp, by = "workout_url") %>% 
  mutate(profile_workout = str_replace(workout_url, "../workouts/", ""),
         profile = as.numeric(word(profile_workout, 2, sep = "/")),
         workout = as.numeric(word(profile_workout, 1, sep = "/"))) %>% 
  rename(raw_workout_date = workout_date) %>% 
  select(profile, synnipaev, sugu, pikkus_cm, kaal_kg, lemmik_spordiala,
         workout, workout_date = workout_date_toodeldud, spordiala,
         trenni_kestvus, distants_km, raw_profile_info = profile_info,
         raw_workout_date, raw_workout_info = workout_info)
```


```{r}
glimpse(trennid_toodeldud)
```

Salvest töödeldud andmed trennid ekohta
```{r}
save(trennid_toodeldud, file = "output/trennid_toodeldud.RData")
```