---
title: "Visualiseeri trenni andmeid"
output: html_notebook
---


```{r}
library(tidyverse)
library(stringr)
library(anytime)
library(lubridate)
library(skimr)
library(listviewer)
library(rlang)
library(forcats)
library(ggjoy)
library(padr)
library(hrbrthemes)
library(janitor)

load("output/trennid_toodeldud.RData")
```

### Tutvu andmetega
```{r}
glimpse(trennid_toodeldud)
```

Ülevaade kõigist veergudest
```{r}
# Funktsioon leiab valitud veeru kõik unikaalsed väärtused koos esinemissagedusega
unikaalsed <- function(x){
    valik <- sym(x)
    
    p <- trennid_toodeldud %>% 
        mutate(uus = str_replace_na(!!valik)) %>% 
        count(uus) %>% 
        mutate(uus = str_c(uus, " (", n, ")"),
               uus = fct_reorder(uus, n)) %>% 
        arrange(desc(n)) %>% 
        select(uus)
    
    colnames(p) <- x
    
    return(p)
}

# kõik veerud, mis pole ID või muul põhjusel välistatud
veerud <- trennid_toodeldud %>% 
    select(-profile, -workout, -contains("raw")) %>%
    colnames()

# leia data frame kõigi veergude unikaalsed väärtused
p <- map(veerud, unikaalsed)

# kuva unikaalsed väärtused
p %>% 
    map(., as.list) %>% 
    flatten() %>% 
    jsonedit()
```

TOP 15 populaarsemat spordiala
```{r}
top_15_spordiala <- trennid_toodeldud %>% 
  filter(spordiala != "exercising") %>%  # välista mittemidagiütlev "exercising"
  count(spordiala, sort = TRUE) %>% 
  head(15) %>% 
  .$spordiala

top_15_spordiala
```

TOP 10 lemmik spordiala
```{r}
top_10_lemmik_spordiala <- trennid_toodeldud %>% 
  distinct(profile, lemmik_spordiala) %>% 
  mutate(lemmik_spordiala = case_when(.$lemmik_spordiala == "Walking (Fitness)" ~ "walking",
                                      .$lemmik_spordiala == "Skiing (Cross country)" ~ "skiing",
                                      .$lemmik_spordiala == "Football (Soccer)" ~ "soccer",
                                      TRUE ~ .$lemmik_spordiala),
         lemmik_spordiala = str_to_lower(lemmik_spordiala)) %>% 
  count(lemmik_spordiala, sort = TRUE) %>% 
  head(10) %>% 
  .$lemmik_spordiala

top_10_lemmik_spordiala
```

Populaarsemad spordialad eesti keeles
```{r}
spordiala_est <- tribble(
  ~spordiala, ~spordiala_est,
  "walking", "käimine",
  "running", "jooksmine",
  "cycling", "jalgrattasõit",
  "cycling (sport)", "jalgrattasõit (sport)",
  "cycling (transport)", "jalgrattasõit (transport)",
  "mountain biking", "maastikuratta sõit",
  "skating", "rulluisutamine",
  "roller skating", "rulluisutamine",
  "doing weight training", "jõutrenn",  
  "weight training", "jõutrenn",  
  "skiing", "suusatamine",  
  "hiking", "matkamine",  
  "dancing", "tantsimine",  
  "doing aerobics", "aeroobika",
  "doing circuit training", "ringtreening",
  "swimming", "ujumine",  
  "orienteering", "orienteerumine",  
  "roller skiing", "rullsuusatamine",  
  "golfing", "golf",
  "soccer", "jalgpall"
)
```


Ülevaade analüüsis kasutatud trennide ja inimetse arvust 
```{r, fig.height=8, fig.width=8}
trennid_toodeldud %>% 
  filter(!is.na(spordiala)) %>% 
  group_by(spordiala) %>% 
  summarise(trennide_arv = n(),
            kasutajate_arv = n_distinct(profile)) %>% 
  ungroup() %>% 
  mutate(label = str_c(trennide_arv, " (", kasutajate_arv, ")")) %>% 
  arrange(desc(trennide_arv)) %>% 
  head(30) %>% 
  ggplot(aes(fct_reorder(spordiala, trennide_arv), trennide_arv)) +
  geom_col() +
  geom_text(aes(label = label), hjust = -0.1) +
  scale_y_continuous(breaks = (seq(0, 35000, by = 10000)),
                     limits = c(0, 35000),
                     expand = c(0, 0)) +
  coord_flip() +
  theme_ipsum_rc() +
  labs(y = "trennide arv",
       x = "spordiala",
       title = "Trennide ja treenijate arv kokku",
       subtitle = "TOP 30 spordiala\nSulgudes on spordialaga tegelenud inimeste arv")

```



Mis kell tehakse trenni nädalavahetusel?
```{r, fig.width = 8, fig.height = 8}
top_trennid_nadalavahetusel <- trennid_toodeldud %>% 
  filter(spordiala %in% top_15_spordiala) %>%  # ainult top 15 alad
  left_join(spordiala_est) %>% 
  filter(!is.na(workout_date)) %>%  # välista ilma kellaajata trennid
  mutate(nadalapaev = weekdays(workout_date)) %>%  # leia trenni nädalapäev
  filter(nadalapaev %in% c("Saturday", "Sunday")) %>%  # ainult nädalavahetused
  thicken(by = "workout_date",  interval = "15 mins") %>%  # ümarda kõik kellaajad 15 min täpsusega
  # asenda kõik kuupäevad 01.01.2017
  # nii on lihtsam andmed ühele skaalale viia
  mutate(aeg = ymd_hms(str_replace(workout_date_15_min, "201.-..-..", "2017-01-01"))) %>% 
  select(spordiala_est, aeg) %>% 
  group_by(spordiala_est) %>%
  mutate(n = n()) %>% 
  filter(aeg > ymd_hms("2017-01-01 06:00:00")) %>%  # ainult pärast kl 6 tehtud trennid
  ungroup() %>% 
  mutate(n_total = n(),  # kogu trenni arvu kuvamiseks
         spordiala_est = fct_reorder(spordiala_est, n)) %>% 
  arrange(spordiala_est, aeg)


top_trennid_nadalavahetusel %>% 
  ggplot(aes(aeg, spordiala_est)) +
  geom_joy(aes(fill = spordiala_est), scale = 2, colour = "white", size = 0.7) +
  theme_ipsum_rc() +
  scale_y_discrete(expand = c(0.01, 0)) +
  # formati x-teljel kellaaeg
  scale_x_datetime(labels = function(x) format(x, "%H:%M"),
                   breaks = seq(ymd_hms("2017-01-01 06:00:00"),
                                ymd_hms("2017-01-01 24:00:00"), "3 hours"),
                   expand = c(0, 0)) +
  scale_fill_cyclical(values = c("#3182bd", "#6baed6")) +  # vahelduvad värvitoonid
  labs(x = "kellaaeg",
       y = "spordiala",
       title = "Mis kell tehakse trenni nädalavahetusel?",
       subtitle = str_c("ca ", round(max(top_trennid_nadalavahetusel$n_total, na.rm = TRUE) / 1000, 0),
                        " 000 Endomondos logitud trenni põhjal"))

```

Mis kell tehakse trenni tööpäevadel?
```{r, fig.width = 8, fig.height = 8}
top_trennid_toopaevadel <- trennid_toodeldud %>% 
  filter(spordiala %in% top_15_spordiala) %>% 
  left_join(spordiala_est) %>% 
  filter(!is.na(workout_date)) %>% 
  mutate(nadalapaev = weekdays(workout_date)) %>% 
  filter(!nadalapaev %in% c("Saturday", "Sunday")) %>% 
  thicken(by = "workout_date",  interval = "15 mins") %>% 
  mutate(aeg = ymd_hms(str_replace(workout_date_15_min, "201.-..-..", "2017-01-01"))) %>% 
  select(spordiala_est, aeg, profile) %>% 
  group_by(spordiala_est) %>%
  mutate(n = n()) %>% 
  select(-profile) %>% 
  filter(aeg > ymd_hms("2017-01-01 06:00:00")) %>% 
  ungroup() %>% 
  mutate(n_total = n(),
         spordiala_est = fct_reorder(spordiala_est, n)) %>% 
  arrange(spordiala_est, aeg)


top_trennid_toopaevadel %>% 
  ggplot(aes(aeg, spordiala_est)) +
  geom_joy(aes(fill = spordiala_est), scale = 2, colour = "white", size = 0.7) +
  theme_ipsum_rc() +
  scale_y_discrete(expand = c(0.01, 0)) +
  scale_x_datetime(labels = function(x) format(x, "%H:%M"),
                   breaks = seq(ymd_hms("2017-01-01 06:00:00"),
                                ymd_hms("2017-01-01 24:00:00"), "3 hours"),
                   expand = c(0, 0)) +
  scale_fill_cyclical(values = c("#3182bd", "#6baed6")) +
  labs(x = "kellaaeg",
       y = "spordiala",
       title = "Mis kell tehakse trenni tööpäevadel?",
       subtitle = str_c("ca ", round(max(top_trennid_toopaevadel$n_total, na.rm = TRUE) / 1000, 0),
                        " 000 Endomondos logitud trenni põhjal"))

```

Mis nädalapäevadel mingit spordiala harrastatakse?
```{r, fig.width = 8, fig.height = 8}
top_trennid_paevade_loikes <- trennid_toodeldud %>% 
  filter(spordiala %in% top_15_spordiala) %>% 
  left_join(spordiala_est) %>% 
  filter(!is.na(workout_date)) %>% 
  # nädalapäeva number (1 = esmaspäev)
  mutate(nadalapaev = wday(workout_date, week_start = 1)) %>% 
  select(spordiala_est, nadalapaev, profile) %>% 
  group_by(spordiala_est) %>%
  mutate(n = n()) %>% 
  select(-profile) %>% 
  ungroup() %>% 
  mutate(n_total = n(),
         spordiala_est = fct_reorder(spordiala_est, n)) %>% 
  arrange(spordiala_est, nadalapaev)


top_trennid_paevade_loikes %>% 
  ggplot(aes(nadalapaev, spordiala_est)) +
  geom_joy(aes(fill = spordiala_est), scale = 2, colour = "white", size = 0.7) +
  geom_vline(xintercept = 5.5) +
  annotate("text", x = 6.5, y = 16.5, label = "nädalavahetuse") +
  theme_ipsum_rc() +
  scale_y_discrete(expand = c(0.01, 0)) +
  scale_x_continuous(breaks = seq(1, 7, by = 1),
                     labels = c("esmasp", "teisip", "kolmap", "neljap", "reede", "laup", "pühap"),
                     expand = c(0, 0)) +
  scale_fill_cyclical(values = c("#3182bd", "#6baed6")) +
  labs(x = "päev",
       y = "spordiala",
       title = "Mis päeval spordiala harrastatakse?",
       subtitle = str_c("ca ", round(max(top_trennid_paevade_loikes$n_total, na.rm = TRUE) / 1000, 0),
                        " 000 Endomondos logitud trenni põhjal"))
```


Kuidas jagunevad spordialad trenni kestvuse lõikes?
```{r, fig.width = 8, fig.height = 8}
top_trennid_kestvus <- trennid_toodeldud %>% 
  # arvuta iga trenni pikkus minutites
  mutate(kestvus_minutites = as.numeric(as.duration(trenni_kestvus)) / 60) %>% 
  filter(spordiala %in% top_15_spordiala) %>% 
  left_join(spordiala_est) %>% 
  filter(!is.na(workout_date),
         kestvus_minutites <= 120) %>%  # max 2 H pikad trennid 
  select(spordiala_est, kestvus_minutites, profile) %>% 
  group_by(spordiala_est) %>%
  mutate(n = n()) %>% 
  select(-profile) %>% 
  ungroup() %>% 
  mutate(n_total = n(),
         spordiala_est = fct_reorder(spordiala_est, n)) %>% 
  arrange(spordiala_est, kestvus_minutites)


top_trennid_kestvus %>% 
  ggplot(aes(kestvus_minutites, spordiala_est)) +
  geom_joy(aes(fill = spordiala_est), scale = 2, colour = "white", size = 0.7) +
  theme_ipsum_rc() +
  scale_y_discrete(expand = c(0.01, 0)) +
  scale_x_continuous(breaks = seq(0, 120, by = 30),
                     expand = c(0, 0)) +
  scale_fill_cyclical(values = c("#3182bd", "#6baed6")) +
  labs(x = "kestvus, min",
       y = "spordiala",
       title = "Kui pikalt trenni tehakse?",
       subtitle = str_c("ca ", round(max(top_trennid_kestvus$n_total, na.rm = TRUE) / 1000, 0),
                        " 000 Endomondos logitud trenni põhjal"))
```


Kuidas jagunevad spordialade lõikes inimeste vanus?
```{r, fig.width = 8, fig.height = 8}
top_trennid_vanus <- trennid_toodeldud %>% 
  filter(spordiala %in% top_15_spordiala) %>% 
  left_join(spordiala_est) %>% 
  mutate(vanus_praegu = round(as.numeric(difftime(today(), synnipaev, units = "days")) / 365, 0)) %>% 
  filter(!is.na(synnipaev), 
         vanus_praegu >= 10,
         vanus_praegu <= 70) %>%
  select(spordiala_est, vanus_praegu, profile) %>% 
  group_by(spordiala_est) %>%
  mutate(n = n()) %>% 
  distinct(profile, spordiala_est, .keep_all = TRUE) %>% 
  ungroup() %>% 
  mutate(n_total = n_distinct(profile),
         spordiala_est = fct_reorder(spordiala_est, n)) %>% 
  select(-profile) %>% 
  arrange(spordiala_est, vanus_praegu)


top_trennid_vanus %>% 
  ggplot(aes(vanus_praegu, spordiala_est)) +
  geom_joy(aes(fill = spordiala_est), scale = 2, colour = "white", size = 0.7) +
  theme_ipsum_rc() +
  scale_y_discrete(expand = c(0.01, 0)) +
  scale_x_continuous(breaks = seq(10, 70, by = 10),
                     limits = c(10, 70),
                     expand = c(0, 0)) +
  scale_fill_cyclical(values = c("#3182bd", "#6baed6")) +
  labs(x = "vanus",
       y = "spordiala",
       title = "Mis vanuses trenni tehakse?",
       subtitle = str_c("ca ", round(max(top_trennid_vanus$n_total, na.rm = TRUE) / 1000, 0),
                        " 000 Endomondo konto andmetel"))
```

Vanus ja lemmik spordiala.
```{r, fig.width = 8, fig.height = 7}
top_trennid_lemmik_spordiala_vanus <- trennid_toodeldud %>% 
  # grupeeri mõned spordialad kokku
  mutate(lemmik_spordiala = case_when(.$lemmik_spordiala == "Walking (Fitness)" ~ "walking",
                                      .$lemmik_spordiala == "Skiing (Cross country)" ~ "skiing",
                                      .$lemmik_spordiala == "Football (Soccer)" ~ "soccer",
                                      TRUE ~ .$lemmik_spordiala),
         lemmik_spordiala = str_to_lower(lemmik_spordiala)) %>% 
  filter(lemmik_spordiala %in% top_10_lemmik_spordiala) %>% 
  left_join(spordiala_est, by = c("lemmik_spordiala" = "spordiala")) %>% 
  mutate(vanus_praegu = round(as.numeric(difftime(today(), synnipaev, units = "days")) / 365, 0)) %>% 
  filter(!is.na(synnipaev), 
         vanus_praegu >= 10,
         vanus_praegu <= 70,
         !is.na(lemmik_spordiala)) %>%
  select(lemmik_spordiala_est = spordiala_est, vanus_praegu, profile) %>% 
  group_by(lemmik_spordiala_est) %>%
  mutate(n = n()) %>% 
  # iga kasutaja ühekordselt
  distinct(profile, lemmik_spordiala_est, .keep_all = TRUE) %>% 
  ungroup() %>% 
  mutate(n_total = n_distinct(profile),
         lemmik_spordiala_est = fct_reorder(lemmik_spordiala_est, n)) %>% 
  select(-profile) %>% 
  arrange(lemmik_spordiala_est, vanus_praegu)


top_trennid_lemmik_spordiala_vanus %>% 
  ggplot(aes(vanus_praegu, lemmik_spordiala_est)) +
  geom_joy(aes(fill = lemmik_spordiala_est), scale = 2, colour = "white", size = 0.7) +
  theme_ipsum_rc() +
  scale_y_discrete(expand = c(0.01, 0)) +
  scale_x_continuous(breaks = seq(10, 70, by = 10),
                     limits = c(10, 70),
                     expand = c(0, 0)) +
  scale_fill_cyclical(values = c("#3182bd", "#6baed6")) +
  labs(x = "vanus",
       y = "lemmik spordiala",
       title = "Lemmik spordiala vs vanus",
       subtitle = str_c("ca ", round(max(top_trennid_lemmik_spordiala_vanus$n_total, na.rm = TRUE) / 1000, 0),
                        " 000 Endomondo konto andmetel"))
```


Kuidas mõjutab vanus mediaan keskmist jooksu kiirust?
```{r}
trennid_toodeldud %>% 
  ungroup() %>% 
  mutate(kestvus_minutites = as.numeric(as.duration(trenni_kestvus)) / 60) %>% 
  filter(!is.na(synnipaev), 
         spordiala == "running", 
         !is.na(trenni_kestvus),
         !is.na(sugu)) %>% 
  mutate(vanus_praegu = as.numeric(difftime(today(), synnipaev, units = "days")) / 365,
         kiirus = kestvus_minutites / distants_km) %>% 
  # filter(kiirus < 15, kiirus > 1) %>%
  group_by(profile, vanus_praegu, sugu) %>%
  summarise(kiirus_median = median(kiirus, na.rm = TRUE),
            n = n()) %>% 
  filter(n >= 10, kiirus_median <= 10, kiirus_median >= 3) %>% 
  ungroup() %>% 
  ggplot(aes(vanus_praegu, kiirus_median, colour = sugu)) +
  geom_point() +
  theme_ipsum_rc() +
  labs(x = "vanus",
       y = "tempo min/km",
       title = "Keskmise jooksu tempo ja vanuse seos",
       subtitle = "Iga punkt tähistab ühe inimese mediaan tempot")
```


Milline on vanuse ja mediaan keskmine joksu distantsi vaheline seos?
```{r}
trennid_toodeldud %>% 
  ungroup() %>% 
  filter(!is.na(synnipaev), 
         spordiala == "running", 
         !is.na(distants_km),
         !is.na(sugu)) %>% 
  mutate(vanus_praegu = as.numeric(difftime(today(), synnipaev, units = "days")) / 365) %>% 
  group_by(profile, vanus_praegu, sugu) %>%
  summarise(distance_median = median(distants_km, na.rm = TRUE),
            n = n()) %>% 
  filter(n >= 10, vanus_praegu >= 10, distance_median <= 15) %>% 
  ungroup() %>% 
  ggplot(aes(vanus_praegu, distance_median, colour = sugu)) +
  geom_point() +
  theme_ipsum_rc() +
  labs(x = "vanus",
       y = "distants, km",
       title = "Keskmise jooksu distantsi ja vanuse seos",
       subtitle = "Iga punkt tähistab ühe inimese mediaan distantsi")
```
